【裁判字號】    97,上訴,373
【裁判日期】    970425
【裁判案由】    違反毒品危害防制條例
【裁判全文】
臺灣高等法院高雄分院刑事判決         97年度上訴字第373號
上  訴  人  臺灣高雄地方法院檢察署檢察官
上  訴  人
即  被  告  甲○○
                    （現於臺灣高雄看守所羈押中）
選任辯護人  吳春生律師
上列上訴人因被告違反毒品危害防制條例案件，不服臺灣高雄地
方法院96年度訴字第3860號中華民國97年1月23日第一審判決（
起訴案號：臺灣高雄地方法院檢察署96年度偵字第23203號），
提起上訴，本院判決如下：
    主  文
原判決撤銷。
甲○○共同販賣第二級毒品，累犯，處有期徒刑柒年肆月。扣案
之第二級毒品MDMA肆包（合計驗後淨重伍玖玖點貳參陸公克，不
含包裝袋）沒收銷燬之；扣案包裝上開MDMA之包裝袋肆個、牛奶
罐壹個、餅乾盒壹個、門號0000000000號行動電話壹支（含SIM
卡壹張），均沒收。
    事  實
一、甲○○前因持有第二級毒品案件，經臺灣高雄地方法院判處
    有期徒刑3 月確定，於96年5月3日易科罰金執行完畢。詎其
    不知悔悟，明知MDMA（俗稱搖頭丸）業經主管機關公告列為
    毒品危害防制條例第2條第2項第2 款之第二級毒品，不得非
    法持有及販賣，竟與姓名年籍不詳綽號「吉仔」之成年男子
    ，共同基於意圖營利販賣MDMA之犯意聯絡，合資新台幣（下
    同）22萬元（甲○○出資6萬6千元 ），以每顆220元之代價
    ，購買MDMA 1000顆（甲○○分配300顆），並於取得上開毒
    品後，欲以每顆250 元之價格出售牟利，期間，甲○○曾以
    其所有門號0000000000號行動電話與「吉仔」持用之000000
    0000號行動電話聯絡，商談販入第二級毒品MDMA事宜。嗣「
    吉仔」於96年8 月9 日約妥賣主，指示甲○○前往臺北縣中
    和市景安捷運站附近之景安旅館206 號房販入第二級毒品MD
    MA，甲○○遂於同年月10日20時36分（起訴書誤載為11日上
    午），自高鐵左營站搭乘高鐵228 號班次列車北上，於同日
    22時15分在高鐵板橋站下車，並於翌（11）日上午前往上開
    旅館附近之機車旁，向賣主即某不詳姓名年籍成年男子拿取
    第二級毒品MDMA4 包（含分裝袋毛重606.4 公克，不含分裝
    袋驗前淨重599.266 、驗後淨重599.236 公克，檢體種類：
    錠劑，純度52.6％），而販入上開第二級毒品MDMA 4包，期
    間，甲○○亦曾以其所有上開0000000000號行動電話，與賣
    主聯絡第二級毒品MDMA販賣交易事宜。甲○○販入上開毒品
    MDMA後，將之藏置於其所有之牛奶罐及餅乾盒內，隨即於96
    年8 月11日12時27分，自高鐵板橋站搭乘高鐵211 號班次列
    車南下，於同日14時06分抵達高鐵左營站。因檢警經由甲○
    ○使用之0000000000號行動電話監聽資料，得悉甲○○將攜
    帶毒品返回高鐵左營站，遂在該站之2 樓停車場埋伏守候，
    並在甲○○欲駕車離去時，當場逮捕甲○○，並從甲○○隨
    身攜帶之塑膠袋內扣得牛奶罐及餅乾盒各1 個（其內藏置上
    開毒品MDMA4 包），及其所有供聯絡販入毒品MDMA所用之00
    00000000號行動電話1 支（含SIM 卡1 張），及與本案販賣
    第二級毒品無關之行動電話2 支（含SIM 卡2 張），而查悉
    上情。
二、案經行政院海岸巡防署海岸巡防總局南部巡防局移送台灣高
    雄地方法院檢察署檢察官偵查起訴。
    理  由
壹、證據能力方面：
    按傳聞法則之重要理論依據，在於傳聞證據未經當事人之反
    對詰問予以核實，乃予排斥，惟若當事人已放棄對原供述人
    之反對詰問權，於法院審判時表明同意該等傳聞證據可作為
    證據，基於證據資料愈豐富，愈有助於真實發現之理念，並
    貫徹刑事訴訟法修法加重當事人進行主義之精神，確認當事
    人對於證據能力有處分權之制度，傳聞證據經當事人同意作
    為證據，法院認為適當者，亦得為證據。另當事人於調查證
    據時，對於傳聞證據表示「沒有意見」、「對於證據調查無
    意見」，而未於言詞辯論終結前聲明異議，應視為已有將該
    等傳聞證據採為證據之同意，此刑事訴訟法第159 條之5 定
    有明文。檢察官、被告及辯護人於本院準備程序時已表示對
    於全案卷證其餘證據之證據能力均無意見，且同意作為本案
    之證據（見本院卷第54頁），依刑事訴訟法第159條之5之規
    定，檢察官、被告及辯護人已同意本案其餘證據均有證據能
    力，本院斟酌該等證據並非非法取得，亦無證明力明顯過低
    之情形，是該等證據，均得採為證據。
貳、實體方面：
一、訊據上訴人即被告甲○○（下稱被告）對上開事實坦承不諱
    （見本院卷第52頁、第74至75頁），復有自願受搜索同意書
    、搜索扣押筆錄、扣押物品目錄表、現場查獲照片、臺灣高
    雄地方法院檢察署96年雄檢惟萬聲監字第2694號通訊監察書
    、通訊監察內容譯文摘要表等件附卷可稽，及第二級毒品MD
    MA4 包（驗後淨重599.236 公克 ）、包裝袋4 個、牛奶罐1
    個、餅乾盒1 個、門號0000000000號行動電話1 支（含SIM
    卡1 張）等物扣案可資佐證。扣案疑似毒品MDMA之物品4 包
    經送高雄醫學大學附設中和紀念醫院鑑驗結果，認：「外觀
    （4 小包）：含分裝袋毛重606.4 公克，不含分裝袋驗前淨
    重599.266 、驗後淨重599.236 公克，檢體種類：錠劑，純
    度52.6％，結果判定：第二級毒品MDMA陽性」，有該院96年
    8 月23日第9608-93 號檢驗報告1 紙在卷可稽（見偵卷第28
    頁）。綜上所述，被告上開自白經查既與事實相符，自得採
    為論科之依據，事證明確，其犯行洵堪認定，應予依法論科
    。
二、按MDMA為毒品危害防制條例第2 條第2 項第2 款所規定之第
    二級毒品，不得非法販賣、持有。而販賣毒品罪，並不以販
    入之後復行賣出為構成要件，祇須以營利為目的將毒品購入
    或將之賣出，有一於此，其犯罪即經完成，縱尚未賣出，仍
    應成立販賣毒品既遂罪（最高法院93年度台上字第110 號判
    決意旨參照）。被告於96年8 月11日一次大量販入毒品MDMA
    ，係基於營利售賣意圖而販入，業如前述，其既係意圖營利
    而販入，雖未及賣出，核其此所為，仍應論以毒品危害防制
    條例第4 條第2 項之販賣第二級毒品既遂罪。被告持有第二
    級毒品之低度行為，為販賣之高度行為所吸收，不另論罪。
    被告與綽號「吉仔」之成年男子間，就上開犯行有犯意聯絡
    及行為分擔，均為共同正犯。被告前因持有第二級毒品案件
    ，經臺灣高雄地方法院判處有期徒刑3 月確定，於96年5 月
    3 日易科罰金執行完畢，有臺灣高等法院被告前案紀錄表在
    卷可稽，其於有期徒刑執行完畢後5 年之內，故意再犯本件
    有期徒刑以上之罪，為累犯，爰依刑法第47條第1 項之規定
    ，除法定刑無期徒刑部分不得加重外，其餘部分應予加重其
    刑。
三、原審據以論處被告罪刑，固非無見。惟查，犯第4 條至第9
    條、第12條、第13條或第14條第1 項、第2 項之罪者，其供
    犯罪所用或因犯罪所得之財物，均沒收之，如全部或一部不
    能沒收時，追徵其價額或以其財產抵償之，毒品危害防制條
    例第19條第1 項定有明文。扣案之門號0000000000號行動電
    話1 支（含SIM 卡1 張），係被告所有供其聯絡本案販賣毒
    品所用，扣案之牛奶罐1 個、餅乾盒1 個，係被告所有供其
    包裝販賣毒品所用等情，業據被告供陳在卷（見警卷第19頁
    、偵卷第3 頁、本院卷第75至76頁）。而遠傳電信股份有限
    公司用戶申請門號後所取得之SIM 卡，即屬客戶所有等情，
    業據該公司函覆綦詳，此有行動電話門號配置表及遠傳電信
    股份有限公司95年3 月9 日遠傳（業服）字第09510203707
    號函各1 紙在卷可稽（見本院卷第78、79頁）。是扣案之00
    00000000號行動電話1 支（含SIM 卡1 張）、牛奶罐1 個及
    餅乾盒1 個，即屬被告所有供其犯本案毒品危害防制條例第
    4 條第2 項之罪所用之物，自應依毒品危害防制條例第19條
    第1 項規定予以宣告沒收。乃原判決未將扣案之0000000000
    號行動電話1 支（含SIM 卡1 張）、牛奶罐1 個及餅乾盒1
    個，依毒品危害防制條例第19條第1 項規定宣告沒收，尚有
    未洽。檢察官上訴意旨認原審量刑過輕，被告上訴意旨認原
    審量刑過重，而指摘原判決不當，雖均無理由，惟原判決既
    有前開可議之處，自應由本院將原判決撤銷改判。
四、審酌被告正值青壯之年，不思以勞力謀生，竟為獲取非法利
    益，明知第二級毒品MDMA對施用者之健康危害甚鉅，猶欲販
    售圖利，戕害他人身心健康，助長他人濫用毒品風氣，危害
    社會治安，惟其僅係販入第二級毒品MDMA，未及賣出即遭警
    查獲，尚未造成實際危害，亦無實際利得，及其犯後坦承犯
    行、深表悔意、態度良好等一切情狀，爰量處如主文所示之
    刑，以資懲儆。扣案之第二級毒品MDMA4 包（合計驗後淨重
    599. 236公克，不含包裝袋），係屬毒品危害防制條例第2
    條第2 項第2 款所規定之第二級毒品，爰依毒品危害防制條
    例第18條第1 項前段之規定，不問屬於犯人與否，均沒收銷
    燬之。扣案包裝上開MDMA之包裝袋4 個，裝盛上開MDMA之牛
    奶罐1 個、餅乾盒壹個，及門號0000000000號行動電話1 支
    （含SI M卡1 張），均係被告所有供本件販賣第二級毒品所
    用之物，爰均依毒品危害防制條例第19條第1 項之規定，併
    予宣告沒收。至扣案之另2 支行動電話（含SIM 卡2 張），
    及扣案之其餘物品：從被告駕駛之車號3213-XD 之自用小客
    車內扣得K 他命1 包（毛重0.7 公克），從被告位在高雄市
    ○○街21號2 樓之2 住處扣得第二級毒品安非他命、第三級
    毒品K 他命、一粒眠、FM2 （毛重共計388.4 公克）及電子
    磅秤1 台（起訴書誤載為從被告身上查獲），被告自承係施
    用第二、三級毒品所用物品，且無積極證據證明與本案販賣
    第二級毒品犯行有關，爰不在本案被告宣告刑項下併予以宣
    告沒收銷燬或沒收，附此敘明。
據上論結，應依刑事訴訟法第369 條第1 項前段、第364 條、第
299 條第1 項前段，毒品危害防制條例第4 條第2 項、第18條第
1 項前段、第19條第1 項，刑法第11條、第28條、第47條第1 項
，判決如主文。
本案經檢察官林應華到庭執行職務。
中    華    民    國    97    年    4     月    25    日
                  刑事第七庭    審判長法  官 莊飛宗
                                      法  官 李嘉興
                                      法  官 孫啟強
以上正本證明與原本無異。
如不服本判決應於收受本判決後10日內向本院提出上訴書狀，其
未敘述上訴理由者，並得於提起上訴後10日內向本院補提理由書
狀（均須按他造當事人之人數附繕本）「切勿逕送上級法院」。
中    華    民    國    97    年    4     月    25    日
                                      書記官 黃富美
附錄本判決論罪科刑法條：
毒品危害防制條例第4 條：
製造、運輸、販賣第一級毒品者，處死刑或無期徒刑；處無期徒
刑者，得併科新台幣1千萬元以下罰金。
製造、運輸、販賣第二級毒品者，處無期徒刑或7 年以上有期徒
刑，得併科新台幣7 百萬元以下罰金。
製造、運輸、販賣第三級毒品者，處5 年以上有期徒刑，得併科
新台幣5 百萬元以下罰金。
製造、運輸、販賣第四級毒品者，處3年以上10年以下有期徒刑
，得併科新台幣3百萬元以下罰金。
製造、運輸、販賣專供製造或施用毒品之器具者，處1年以上7年
以下有期徒刑，得併科新台幣1百萬元以下罰金。
前5項之未遂犯罰之。


司法院資訊處製作；財團法人民間司法改革基金會備份。
